# 内部交易导致的归母净利润问题

提问人：baboochen 时间：2020-05-19 11:47:00
请教陈版和各位专家：
母公司向非全资子公司（控股60%）收取了一笔资金拆借利息，母公司计入财务费用利息收入 100 ，子公司计入财务费用利息支出 100 ，不考虑其他事项。
在编制合并报表的时候，利息收入和支出抵销，合并净利润是 0 。
计算少数股东损益时，按照子公司少数股东享有的净利润，计算少数股东损益为-40。
上述结果是合并净利润是零，少数股东损益是-40，归母净利润就变成 40 了。
我的问题是这部分归母净利润计算是否正确？如果正确，可以理解为是母公司从子公司少数股东那里转移了利润吗？

回答人：chenyiwei
这个结果是合理的。因为并不存在期末未实现利润。这个事项本身就是母公司与子公司少数股东之间的一项利益调整。